臺灣高雄地方法院刑事判決　　　　　　　94年度訴字第2025號
公　訴　人　臺灣高雄地方法院檢察署檢察官
被　　　告　甲○○原名許建裕.
上列被告因違反毒品危害防制條例案件，經檢察官提起公訴（94
年度毒偵字第3506號、第3507號）及移送併案審理（94年度毒偵
第5361號、第5797號、第5798號、第7342號、第8074號），被告
於本院準備程序進行中，就被訴事實為有罪之陳述，經本院告知
簡式審判程序意旨，並聽取公訴人及被告之意見後，本院合議庭
裁定由受命法官獨任依簡式審判程序審理，判決如下：
    主  文
甲○○連續施用第一級毒品，處有期徒刑壹年，扣案如附表編號
1 、編號2 、編號4 、編號5 所示之第一級毒品海洛因及
殘留第一級毒品海洛因之編號1 、編號6 至所示之物均沒
收銷毀之，附表編號5 及編號6 所示之物均沒收；又連續施
用第二級毒品，處有期徒刑陸月，扣案如附表編號3 、編號4 
及編號7 所示之第二級毒品甲基安非他命均沒收銷毀之。應執行
有期徒刑壹年肆月，扣案如附表編號1 、編號2 、編號4 、
編號5 所示之第一級毒品海洛因；附表編號3 、編號4 及編
號7 所示之第二級毒品甲基安非他命；殘留第一級毒品海洛因之
編號1 、編號6 至所示之物，均沒收銷毀之，附表編號5
及附表編號6 所示之物，均沒收。
    事  實
一、甲○○前因施用毒品案件，經本院以93年度毒聲字第2703號
    裁定送觀察、勒戒後，因無繼續施用毒品之傾向，於民國94
    年2 月1 日釋放出所，經臺灣高雄地方法院檢察署檢察官於
    同年2 月2 日以94年度毒偵字第407 號不起訴處分確定。詎
    其仍不知悔改，明知海洛因及甲基安非他命業經公告列為毒
    品危害防制條例第2 條第2 項之第一級、第二級毒品，均不
    得非法持有、施用，竟基於施用第一級毒品海洛因之概括犯
    意，於94年3 月29日某時起至同年9 月30日某時止，連續在
    其位於高雄縣阿蓮鄉○○村○○路104 之12號住處，以將第
    一級毒品海洛因置於注射針筒摻水混合後注射身體等方式，
    每天施用第一級毒品海洛因1 次；另基於施用第二級毒品甲
    基安非他命之概括犯意，於94年3 月29日某時起至同年9 月
    30日某時止，連續在其上開住處，以將第二級毒品甲基安非
    他命置於玻璃吸食器內，下用火燒烤加熱後再吸食其霧化氣
    體之方式，每1 星期施用第二級毒品甲基安非他命1 次。嗣
    為警分別於附表所示時地查獲，並扣得附表所示之物。
二、案經高雄市政府警察局楠梓分局、高雄縣府警察局岡山分局
    報請臺灣高雄地方法院檢察署檢察官偵查起訴並移送併辦。
    理  由
一、本件被告甲○○所犯為死刑、無期徒刑、最輕本刑為3 年以
    上有期徒刑以外之罪，其於準備程序進行中，就被訴事實為
    有罪之陳述，經告知簡式審判程序之旨，並聽取當事人之意
    見後，本院合議庭裁定由受命法官獨任進行簡式審判程序，
    合先敘明。
二、上揭事實，業據被告甲○○於本院審理時坦承不諱，且其於
    附表所示時地為警查獲時所採取之尿液，經送請臺灣檢驗科
    技股份有限公司、高雄市立凱旋醫院、長榮大學檢驗結果，
    均呈嗎啡及甲基安非他命陽性反應（除附表編號7 僅呈甲基
    安非他命陽性反應以外），有各該濫用藥物尿液檢驗報告附
    卷可佐（報告內容及出處均見附表）。扣案之白粉即附表編
    號1 、編號2 、編號4 、編號5 所示，送請法務部調
    查局檢驗結果，送驗白粉確均含第一級毒品海洛因成分，有
    該局鑑定通知書等在卷可考（海洛因、包裝重量及鑑定通知
    書出處均見附表）；扣案之晶體即附表編號3 、編號4 及
    編號7 所示，送請高雄醫學大學附設中和紀念醫院（以下簡
    稱高醫）鑑定結果，呈第二級毒品甲基安非他命陽性反應，
    編號1 、編號6 至所示之注射針筒、夾鏈袋等物，亦
    經送請高醫鑑定結果，均檢出殘留第一級毒品海洛因之陽性
    反應，有該院各該檢驗報告各乙份可證（毒品重量、報告內
    容及出處見附表），並有如附表所示之上述扣案之第一級毒
    品海洛因、第二級毒品甲基安非他命、殘留第一級毒品海洛
    因之注射針筒、夾鏈袋等及被告所有供施用第一級毒品所用
    之注射針筒（即附表編號5 、編號6 ）扣案可資佐證。
    被告上開自白與事實相符，自可採為認定事實之證據，其施
    用第一、二級毒品之犯罪事實，堪以認定。被告前因施用毒
    品案件，經本院裁定送勒戒處所觀察、勒戒後，因無繼續施
    用毒品之傾向，於94年2 月1 日釋放出所，經臺灣高雄地方
    法院檢察署檢察官於同年2 月2 日以94年度毒偵字第407 號
    不起訴處分確定之事實，有臺灣高等法院被告前案紀錄表、
    本院被告院內索引卡紀錄表及臺灣高雄地方法院檢察署刑案
    資料查註紀錄表各1 紙附卷可參，其於觀察勒戒執行完畢釋
    放後，5 年內再犯本件施用第一、二級毒品罪，事證明確，
    應予依法論科。
三、按對於施用毒品者之追訴，依毒品危害防制條例第23條第2
    項規定：「觀察、勒戒或強制戒治執行完畢釋放後，5 年內
    再犯第10條施用毒品之罪者，應依法追訴。」本件被告前因
    施用毒品案件，經本院裁定送觀察勒戒，因無繼續施用傾向
    ，於94年2 月1 日釋放出所，其於觀察勒戒執行完畢釋放後
    ，5 年內再犯本件施用毒品案件，依毒品危害防制條例第23
    條第2 項之規定，應依法追訴。核被告所為，係犯毒品危害
    防制條例第10條第1 項之施用第一級毒品罪及同條例第10條
    第2 項之施用第二級毒品罪。被告先後多次施用第一、二級
    毒品之犯行，時間緊接，均各犯相同之罪名，顯係出於概括
    之犯意為之，均為連續犯，爰依刑法第56條之規定各以一罪
    論，並均加重其刑。被告持有第一、二級毒品進而施用，持
    有之低度行為各為施用之高度行為所吸收，均不另論持有毒
    品之罪。被告所犯上開二罪，罪名各別，行為互異，應分論
    併罰。檢察官移送併案審理部分（即94年度毒偵第5361號、
    第5797號、第5798號、第7342號、第8074號，移送犯罪事實
    如附表所示），以及經被告於本院審理中坦承並於94年8 月
    中旬某日起至同年9 月30日某時止之施用第一、二級毒品犯
    行等，雖均未據起訴，惟與已起訴論罪科刑部分，各有連續
    犯之裁判上一罪關係或事實上一罪關係，為起訴效力所及，
    既經查明，本院自得一併審究，附此敘明。
四、爰審酌被告前因犯施用毒品案件經1 次觀察勒戒，仍未能徹
    底戒絕毒品，且經警方多次查獲，復犯本案施用毒品罪，顯
    見其無戒毒悔改之意，另念其施用毒品乃自戕一己之身體健
    康，尚未對他人造成危害，施用毒品次數頻繁，犯後坦承犯
    行，態度尚可等一切情狀，分別量處如主文所示之刑並定其
    應執行刑。扣案如附表所示之海洛因、甲基安非他命分別為
    毒品危害防制條例規定之第一、二級毒品，其包裝袋均與其
    上殘留之毒品無從剝離，又殘留第一級毒品海洛因之附表編
    號1 及編號6 至所示之注射針筒、夾鏈袋等，與其上
    殘留之海洛因亦無從分析剝離，均依毒品危害防制條例第18
    條第1 項前段規定宣告沒收銷燬之。另扣案之附表編號5 
    所示未使用過之注射針筒，及附表編號6 之注射器，為被
    告所有供施用第一級毒品預備所用之物，爰依刑法第38條第
    1 項第2 款予以沒收。
據上論斷，應依刑事訴訟法第273 條之1 第1 項、第299 條第1
項前段，毒品危害防制條例第10條第1 項、第2 項、第18條第1
項前段，刑法第11條、第56條、第38條第1 項第2 款、第51條第
5款、第9款，判決如主文。
中　　華　　民　　國　　94　　年　　12　　月　　14　　日
                  刑事第六庭    法  官  楊佩蓉
以上正本證明與原本無異。
如不服本判決，應於收受送達後10日內向本院提出上訴書狀。
 　　　　　　　　　　　　       書記官  翁淑珮
中　　華　　民　　國　　94　　年　　12　　月　　14　　日
附錄本案判決論罪科刑法條：
毒品危害防制條例第10條
施用第一級毒品者，處6月以上5年以下有期徒刑。
施用第二級毒品者，處3 年以下有期徒刑。
附表：
┌──┬────┬────┬────────┬────────┬──────┬──────┐
│編號│查獲時間│查獲地點│ 扣  案  物  品 │ 扣案物檢驗結果 │採尿送驗結果│檢察官起訴或│
│    │        │        │                │                │            │併辦之事實  │
├──┼────┼────┼────────┼────────┼──────┼──────┤
│1   │94年3月2│高雄縣芋│第一級毒品海洛│含第一級毒品海洛│呈嗎啡陽性及│94年3 月29日│
│    │9 日18時│寮路禮義│  因1 包        │因成分，淨重0.02│甲基安非他命│20時45分起回│
│    │0 分許  │巷2號旁 │                │公克，包裝重0.15│陽性反應（檢│溯之24小時內│
│    │        │空地    │                │公克（見94年度毒│體編號：岡橋│某時及同年4 │
│    │        │        │                │偵字第3507號卷第│27號）（94年│月5 日4 時起│
│    │        │        │                │15頁，調科壹字第│度毒偵字第35│回溯24小時內│
│    │        │        │                │000000000號）   │07號卷第17頁│某時施用第一│
│    │        │        ├────────┼────────┤）          │、二級毒品（│
│    │        │        │殘留第一級毒品│呈海洛因陽性反應│            │起訴案號：94│
│    │        │        │  海洛因之注射針│（報告編號9406-7│            │年度毒偵字第│
│    │        │        │  筒1支         │59號，見本院卷第│            │3506號、第35│
│    │        │        │                │16頁）          │            │07號）      │
├──┼────┼────┼────────┼────────┼──────┤            │
│2   │94年4月5│高雄市楠│第一級毒品海洛因│均含第一級毒品海│呈嗎啡陽性、│            │
│    │日3 時0 │梓區惠豐│2 包            │洛因成分，合計淨│甲基安非他命│            │
│    │分許    │里監理街│                │重0.06公克，空包│陽性反應（檢│            │
│    │        │41號    │                │裝總重0.33公克（│體編號：D086│            │
│    │        │        │                │見本院卷第12頁，│5 號）（94年│            │
│    │        │        │                │調科壹字第220020│度毒偵字第35│            │
│    │        │        │                │155 號）        │06號第16頁）│            │
├──┼────┼────┼────────┼────────┼──────┼──────┤
│3   │94年6月 │高雄縣岡│第二級毒品甲基安│呈甲基安非他命陽│呈嗎啡陽性、│於94年6 月26│
│    │27日0時 │山鎮維仁│非他命1 包      │性反應，驗後淨重│甲基安非他命│日6 時許施用│
│    │20分許  │路145號 │                │0.4 公克（報告編│陽性反應（檢│第二級毒品甲│
│    │        │        │                │號0000-000號，見│體編號：壽岡│基安非他命（│
│    │        │        │                │本院卷第85頁）  │821 號）（本│併辦案號：94│
│    │        │        │                │                │院卷第47頁）│年度毒偵字第│
│    │        │        │                │                │            │5361號）    │
├──┼────┼────┼────────┼────────┼──────┼──────┤
│4   │94年7月9│高雄縣岡│第一級毒品海洛│含第一級毒品海洛│呈嗎啡陽性及│94年7 月8 日│
│    │日3時40 │山鎮公園│  因1包         │因成分（驗後淨重│甲基安非他命│12時起至同年│
│    │分許    │西路3段 │                │0.11公克、空包裝│陽性反應（檢│7 月11日11時│
│    │        │與大公路│                │重0.21公克）（本│體編號：岡峰│10分止，連續│
│    │        │路口    │                │院卷第92頁，調科│674號）（本 │施用第一級毒│
│    │        │        │                │壹字第220021143 │院卷第55頁）│品海洛因、第│
│    │        │        │                │號）            │            │二級毒品甲基│
│    │        │        ├────────┼────────┤            │安非他命多次│
│    │        │        │第二級毒品甲基│呈第二級毒品甲基│            │（併辦案號：│
│    │        │        │  安非他命2包   │安非他命陽性反應│            │94年度毒偵字│
│    │        │        │                │，驗後淨重1.55公│            │第5797號、第│
│    │        │        │                │克（報告編號9412│            │5798號）    │
│    │        │        │                │-142號，見本院卷│            │            │
│    │        │        │                │第138- 3頁）    │            │            │
├──┼────┼────┼────────┼────────┼──────┤            │
│5   │94年7月1│高雄縣岡│第一級毒品海洛│含第一級毒品海洛│呈嗎啡陽性、│            │
│    │2日16時3│山鎮公園│  因1 包        │因成分，淨重0.13│甲基安非他命│            │
│    │0分     │路岡山高│                │公克，空包裝重0.│陽性反應（檢│            │
│    │        │中大門旁│                │18公克（見本院卷│體編號：岡壽│            │
│    │        │        │                │第139-1 頁，調科│826 號）（本│            │
│    │        │        │                │壹字第220021271 │院卷第79頁）│            │
│    │        │        │                │號）            │            │            │
│    │        │        ├────────┼────────┤            │            │
│    │        │        │未開封之注射針│無              │            │            │
│    │        │        │  筒1支         │                │            │            │
├──┼────┼────┼────────┼────────┼──────┼──────┤
│6   │94年8月1│高雄縣田│殘留第一級毒品│均呈嗎啡陽性反│呈嗎啡陽性、│94年3 月間起│
│    │日10時40│寮鄉古亭│  海洛因注射針筒│  應（報告編號：│甲基安非他命│至同年8 月1 │
│    │分      │村大滾水│  1支           │  0000 -000 至65│陽性反應（檢│日上午某時止│
│    │        │9-2號   │殘留第一級毒品│  4號）         │體編號：湖警│，連續施用第│
│    │        │        │  海洛因之夾鏈袋│均呈嗎啡陽性反│0174號）    │一級毒品海洛│
│    │        │        │  4個           │  應（報告編號：│（見高縣湖警│因及第二級毒│
│    │        │        │針筒連結頭皮針│  0000- 000 至67│刑移字第0940│品甲基安非他│
│    │        │        │  注射器2支     │  3號）         │000601號第11│命（94年度毒│
│    │        │        │                │呈嗎啡、甲基安│頁）        │偵字第7342號│
│    │        │        │                │  非他命陰性反應│            │）          │
│    │        │        │                │  （見報告編號：│            │            │
│    │        │        │                │   0000-000至675│            │            │
│    │        │        │                │  號）          │            │            │
│    │        │        │                │（以上均見本院卷│            │            │
│    │        │        │                │第111 頁至122 頁│            │            │
│    │        │        │                │）              │            │            │
├──┼────┼────┼────────┼────────┼──────┼──────┤
│7   │94年8月3│高雄縣路│第二級毒品甲基安│呈甲基安非他命陽│呈甲基安非他│94年8 月中旬│
│    │0日23時2│竹鄉大社│非他命1 包      │性反應，驗後毛重│陽性反應（檢│某日，施用第│
│    │0分     │路530巷1│                │0. 3公克（報告編│體編號：A1-1│二級毒品甲基│
│    │        │9之6號  │                │號0000-000號，見│29號（見94年│安非他命1次 │
│    │        │        │                │本院卷第129 頁）│度毒偵字第80│（94年度毒偵│
│    │        │        │                │                │74號卷第18頁│字第8074號）│
│    │        │        │                │                │）          │            │
└──┴────┴────┴────────┴────────┴──────┴──────┘
